臺灣臺南地方法院民事裁定
110年度聲字第201號
聲  請  人  陳建國  


相  對  人  蔡詠熙  
上列當事人間聲請停止執行事件，本院裁定如下：
    主  文
聲請人以新臺幣壹佰柒拾參萬參仟參佰參拾參元為相對人供擔保
後，臺灣臺中地方法院一一０年度司執字第一二九四三二號給付
票款強制執行事件對於聲請人之強制執行程序，於本院一一０年
度重訴字第三一二號確認本票債權不存在等事件判決確定或和解
、撤回起訴前，應暫予停止。
    理  由
一、本件聲請意旨略以：相對人持聲請人於民國108年12月23日
    所簽發如附表一所示之本票1紙（下稱系爭本票），向本院
    聲請對系爭本票准許強制執行，經本院於109年1月31日以10
    8年度司票字第4353號裁定（下稱系爭本票裁定）准許在案
    。嗣相對人以系爭本票裁定及其確定證明書為執行名義，聲
    請對聲請人之財產為強制執行，經臺灣臺中地方法院（下稱
    臺中地院）民事執行處110年度司執字第129432號給付票款
    強制執行事件（下稱系爭執行事件）受理在案。惟兩造為系
    爭本票之前後手，聲請人簽發系爭本票並無原因關係存在，
    聲請人已向本院對相對人提起確認系爭本票債權不存在等之
    訴訟，爰依非訟事件法第195條規定，聲請供擔保停止系爭
    執行事件之強制執行程序等語。
二、按發票人主張本票債權不存在而提起確認之訴不合於非訟事
    件法第195條第1項之規定者，法院依發票人聲請，得許其提
    供相當並確實之擔保，停止強制執行，非訟事件法第195條
    第3項定有明文。經查，聲請人主張相對人以聲請人積欠其
    新臺幣（下同）800萬元債務為由，持系爭本票裁定及其確
    定證明書為執行名義，向臺中地院民事執行處聲請強制執行
    聲請人名下之如附表二所示之不動產（下稱系爭房地），經
    系爭執行事件受理在案，且定於110年12月7日前往現場測量
    系爭房地之增建部分等情，有聲請人提起確認本票債權不存
    在等之訴訟時提出之民事起訴狀、系爭本票裁定、臺中地院
    民事執行處110年10月28日中院平民執110司執二字第129432
    號囑託測量兼查封登記函及囑託查封登記函等件為證（見本
    院110年度重訴字第312號卷第17、19、20、27-30頁），堪
    信為真。次查，聲請人已就系爭本票裁定對相對人提起確認
    本票債權不存在等之訴訟，業經本院依職權調閱本院110年
    度重訴字第312號卷宗查明屬實。是以，聲請人既以票據原
    因關係不存在為由，提起確認系爭本票債權不存在等之訴訟
    ，本院斟酌系爭執行事件若未予停止，將來聲請人縱獲勝訴
    判決，系爭執行事件之執行標的即系爭房地恐難以回復，故
    認確有停止執行之必要，揆諸前揭說明，聲請人聲請停止系
    爭執行事件之強制執行程序，核與非訟事件法第195條第3項
    規定相符，應予准許。
三、次按法院定擔保金額而准許停止強制執行之裁定者，該項擔
    保係備供債權人因停止執行所受損害之賠償，其數額應依標
    的物停止執行後，債權人未能即時受償或利用該標的物所受
    之損害額，或其因另供擔保強制執行所受之損害額定之，非
    以標的物之價值或其債權額為依據（最高法院91年度台抗字
    第429號裁定要旨參照）。揆諸前揭最高法院裁定意旨，本
    院酌定擔保金額時，應僅斟酌相對人未能即時受償所受之損
    害額定之，即相對人可能因無法運用該筆資金而發生相當於
    利息之損失，認該項損失之利率，以法定利率即週年利率5％
    計算較為客觀，且不受利率波動之影響，應屬核算相對人因
    停止執行所受損害之最妥適標準。本院審酌系爭執行事件之
    執行標的即系爭房地之鑑價程序尚未完成，而相對人之債權
    額為800萬元，則聲請人聲請供擔保停止系爭執行事件之強
    制執行程序，如經本院准許，其可能造成相對人之最大損失
    ，應係相對人無法因系爭房地經第三人拍定而及時受償800
    萬元所受之損害額，應以相對人因聲請人聲請停止執行而遲
    延受償800萬元，所發生相當於按週年利率5％計算之利息為
    標準，較為妥適。再參酌聲請人所提起之確認本票債權不存
    在等訴訟，其訴訟標的金額為800萬元，應適用通常訴訟程
    序，且為得上訴第三審之案件，及依據各級法院辦案期限實
    施要點第2點所定民事訴訟辦案期限，第一、二、三審通常
    程序審判案件之辦案期限原則上分別為1年4個月、2年、1年
    ，共計4年4個月，依此計算，則相對人因停止執行所可能受
    之損害額為173萬3,333元【計算式：800萬元×5％×（4＋4/12
    ）＝173萬3,333元，元以下4捨5入】，是依上開說明，聲請
    人自應對相對人因停止執行所可能受之上開損害提出擔保，
    爰酌定擔保金額為173萬3,333元。
四、據上論結，聲請人之聲請為有理由，依非訟事件法第195條
    第3項，裁定如主文。　　
中　　華　　民　　國　　110 　年　　11　　月　　25　　日
                  民事第一庭　法  官　陳尹捷
以上正本證明與原本無異。
如不服本裁定，應於裁定送達後10日內，以書狀向本院提出抗告
，並繳納抗告費新臺幣1,000元。
中　　華　　民　　國　　110 　年　　11　　月　　25　　日
                              書記官　曾美滋
                  
附表一：
發　票　日 票面金額 到　期　日 票據號碼 108年12月23日 800萬元 108年12月23日 JC190602 
附表二：
編號 土　　　　　地  權利範圍 1 臺中市○○區○○段000地號  2352/10萬 編號 建　　　物 門　　　牌 權利範圍 1 臺中市○○區○○段 00000○號 臺中市○○區○○路○段000號 全部